臺灣苗栗地方法院刑事判決                          九十一年度易字第二五一號
    公  訴  人  臺灣苗栗地方法院檢察署檢察官
    被      告  乙○○
右列被告因竊盜案件，經檢察官提起公訴（九十一年度偵字第一一○三號），本院判
決如左：
    主  文
乙○○竊盜，處有期徒刑陸月，如易科罰金，以參佰元折算壹日。
    事  實
一、乙○○意圖為自己不法之所有，於民國（下同）九十年九月二日晚上六時三十分
    許至翌日上午七時許之不詳時間內，在苗栗縣苗栗市○○里○○街一四三巷口，
    竊取甲○○所有之車號ＦＰ—二三五二號自用小客車，得手後將該車輛之車牌二
    面裝設於其已繳銷車牌之引擎號碼Ｋ0000000Ｕ號自用小客車上，車號Ｆ
    Ｐ—二三五二號自用小客車則棄置於苗栗市○○路附近，而於同月十三日為警尋
    獲。嗣於九十年十一月九日二十四時許，因睡於上開懸掛ＦＰ—二三五二號之引
    擎號碼Ｋ0000000Ｕ號自用小客車內而為警盤查，始循線查獲上情。
二、案經苗栗縣警察局苗栗分局報請臺灣苗栗地方法院檢察署檢察官偵查起訴。
    理  由
一、訊據被告乙○○就其持有上開失竊車牌一節供認不諱，惟矢口否認有竊盜犯行，
    並辯稱：該車牌係於九十年十月三十一日晚上十時許，在苗栗市貓狸山公園內拾
    獲，伊未偷竊車牌云云。經查：ＦＰ—二三五二號自用小客車係於九十年九月二
    日晚上六時三十分許至翌日上午七時許之不詳時間內，在苗栗縣苗栗市○○里○
    ○街一四三巷口遭竊，業據被害人甲○○證述明確，此外，並有贓物認領保管單
    一紙及照片六張附卷可稽。又被告於警方查獲其懸掛ＦＰ—二三五二號車牌後，
    竟旋將之丟棄於銅鑼鄉之法龍橋下，顯然畏罪情虛。又被告於本院審理時坦承其
    於九十年四月間失業，因為沒錢繳稅乃於同年六月繳銷其所有之引擎號碼Ｋ00
    00000Ｕ號自用小客車之車牌，而上開失竊車輛係於九十年九月十三日尋獲
    ，顯見被告目的在偷車牌並非車子，是被告所辯，顯為卸責之詞，不足為採，本
    件事證明確，被告竊盜犯行，足堪認定。
二、核被告所為，係犯刑法第三百二十條第一項之罪，爰審酌被告之品行、犯罪之動
    機、目的、手段、所生之危害及犯罪後之態度不佳等一切情狀，量處如主文所示
  之刑並諭知易科罰金之折算標準。
據上論斷，應依刑事訴訟法第二百九十九條第一項前段、刑法第三百二十條第一項、
第四十一條第一項前段、罰金罰鍰提高標準條例第一條前段、第二條，判決如主文。
本案經檢察官蔡宗熙到庭執行職務
中    華    民    國    九十一      年    五      月    十四    日
                                     台灣苗栗地方法院刑事第一庭
                                          法  官   林  誌  誠
右正本證明與原本無異。
如不服本判決，應於判決送達後十日內向本院提出上訴狀( 應附繕本 )。
                                          書記官   李  達  成
中    華    民    國    九十一      年    五      月    十四    日
附錄論罪科刑法條
刑法第三百二十條第一項
  意圖為自己或第三人不法之所有，而竊取他人之動產者，為竊盜罪，處五年以下有
  期徒刑、拘役或五百元以下罰金。
